臺灣士林地方法院民事裁定
110年度抗字第235號
抗  告  人  黃家榛  
相  對  人  仲信資融股份有限公司
法定代理人  張銘聰  
上列當事人間聲請本票裁定事件，抗告人對於民國110年8月18日
本院110年度司票字第7275號裁定，提起抗告，本院裁定如下：
    主  文
抗告駁回。
抗告程序費用由抗告人負擔。
    理  由
一、按執票人向本票發票人行使追索權時，得聲請法院裁定後強
    制執行。票據法第123條所定執票人就本票聲請法院裁定強
    制執行事件，由票據付款地之法院管轄，票據法第123條、
    第194條第1項分別定有明文。又㈠本票執票人，依票據法第1
    23條規定，聲請法院裁定許可對發票人強制執行，係屬非訟
    事件，此項聲請之裁定，及抗告法院之裁定，僅依非訟事件
    程序，以審查強制執行許可與否，並無確定實體上法律關係
    存否之效力，如發票人就票據債務之存否有爭執時，應由發
    票人提起確認之訴，以資解決；本票既已載明免除作成拒絕
    證書，執票人聲請裁定准予強制執行，即毋庸提出已為付款
    提示之證據，法院僅就本票形式上之要件是否具備予以審查
    為已足（最高法院94年度台抗字第823號、84年度台抗字第2
    2號、87年度台抗字第133號裁定意旨參照）；㈡本票究否經
    執票人提示，乃關係執票人得否行使追索權，係屬實體問題
    ，應由發票人另行提起訴訟，以資解決（最高法院93年度台
    抗字第83號裁定意旨參照）。
二、本件相對人主張：伊執有抗告人簽發免除作成拒絕證書之原
    裁定所示本票1紙（下稱系爭本票），經屆期提示僅獲部分
    付款，爰依法聲請裁定准予強制執行等情，已據提出系爭本
    票為證，原裁定予以准許，經核並無不合。
三、抗告意旨固略以：伊從未簽發系爭本票，若系爭本票未載發
    票地或付款地，如何證明原審就本件有管轄權？且相對人亦
    未向伊提示系爭本票等語；並聲明：原裁定廢棄。惟查：
　㈠系爭本票已載明付款地為「台北市○○區○○路○段000號6樓」（
    見原審卷第10頁），是依形式審查，原審就本件自有管轄權
    。
　㈡相對人業於原審民事本票裁定聲請狀內記載「屆期為付款之
    提示」等字樣（見原審卷第8頁），足認相對人已表明其有
    為付款之提示之旨。至抗告人所稱其未簽發系爭本票、相對
    人未向其提示系爭本票等，核屬實體上之爭執，是依上說明
    ，自應由抗告人另行提起訴訟，以資解決，尚非本件非訟程
    序所得審究。從而，抗告人執前詞指摘原裁定不當，聲明廢
    棄，為無理由，應予駁回。
四、爰依法裁定如主文。
中　　華　　民　　國　　111 　年　　2 　　月　　22　　日
                  民事第四庭  法  官  林大為   
以上正本係照原本作成。
本件裁定不得再抗告。
中　　華　　民　　國　　111 　年　　2 　　月　　22　　日
                              書記官  葉乙成